# 对子公司的投资额是如个数据

提问人：duyitao2006 时间：2012-08-05 18:18:10
同一控制下，A公司与B公司为母子关系，A公司投资B公司，初始投资成本为 120 万元，占B公司所有者权益账面价值的份额为 100 万元。请问，A公司在确认长投时，是按 100 万元确认吗？ 现在经常填报数据，那么A对B的投资额是按长投的账面数 100 万填吗？但实际投资确实是 120 ？

回答人：chenyiwei
要区分是否构成同一控制下合并形成的长期股权投资，即是否适用《企业会计准则第 2 号——长期股权投资》第三条第（一）项。

提问人：duyitao2006 时间：2012-08-08 21:52:05
回复 chenyiwei 的帖子
已经认定为是同一控制了。只是觉得填报时站在本单位角度，实际投出去的和账面不一致。

回答人：chenyiwei
如果A通过该次投资取得了对B的控制权，则按照 100 万元作为长期股权投资成本。